臺灣士林地方法院刑事判決
110年度交簡上字第34號
上  訴  人  
即  被  告  蕭雅文



上列上訴人即被告過失因傷害案件，不服本院簡易庭於民國 110
 年1 月29日所為之110 年度審交簡字第31號第一審刑事簡易判
決（起訴案號：109 年度偵字第19382 號），提起上訴，本院管
轄之第二審合議庭判決如下：
    主  文
上訴駁回。
    事實及理由
一、本案經本院管轄第二審之合議庭審理結果，認原審刑事簡易
    判決之認事用法及量刑，均無違誤或不當，應予維持，並引
    用如附件之原審刑事簡易判決書記載之事實、證據及理由（
    含其所引用之起訴書）。
二、上訴人提起上訴意旨略以：其坦承本案犯行，且有持續與告
    訴人聯繫希望能和解，僅係因告訴人要求金額過高，始無法
    達成，是原審量刑過重，請求從輕量刑云云。
三、經查：按法官於有罪判決如何量處罪刑，甚或是否宣告緩刑
    ，均為實體法賦予審理法官裁量之刑罰權事項，法官行使此
    項裁量權，自得依據個案情節，參酌刑法第57條所定各款犯
    罪情狀之規定，於法定刑度內量處被告罪刑；除有逾越該罪
    法定刑或法定要件，或未能符合法規範體系及目的，或未遵
    守一般經驗及論理法則，或顯然逾越裁量，或濫用裁量等違
    法情事之外，自不得任意指摘其量刑違法，此有最高法院75
    年度台上字第7033號、72年度台上字第6696號判例可資參照
    。準此，法官量刑，如非有上揭明顯違法之情事，自不得擅
    加指摘其違法或不當。本案經原審審理結果，認上訴人之犯
    罪事證明確，並於量刑時，業已載明係：爰審酌上訴人之行
    車未遵守交通規則，行經事發地點闖越紅燈而與告訴人張堅
    信所騎乘之機車發生碰撞，致告訴人受有傷害，實屬不該，
    惟念其犯後係自首坦認犯行，並無不良素行，有臺灣高等法
    院被告前案紀錄表附卷可憑，非全無悔意，另考量告訴人迄
    今仍未與告訴人達成和解，並考量告訴人所受傷勢非輕，已
    造成其生活不便，及上訴人違反注意義務之過失程度，兼衡
    被告犯罪之動機、目的、手段，被告所述之智識程度及生活
    狀況等一切情狀等語，而對上訴人量處有期徒刑3 月，且諭
    知易科罰金之折算標準，堪認原審之量刑已說明其具體情形
    ，實際亦已兼衡刑法第57條所列事項，是核原審所量處之刑
    與上訴人之犯罪情節非屬不相當，亦未逾越客觀上之適當性
    、相當性及必要性之比例原則，量刑尚屬妥適，無裁量濫用
    之情事，於法並無違誤。上訴人雖以其有持續與告訴人聯繫
    希望能和解為由提起上訴，然迄本院言詞辯論終結前，其確
    實仍未與告訴人達成和解並徵得告訴人之諒解，是上訴人提
    起上訴請求從輕量刑，其上訴自無理由，應予駁回。
據上論斷，應依刑事訴訟法第455 條之1 第3 項、第368 條、第
第373 條，判決如主文。
本案經檢察官白忠志提起公訴，檢察官林聰良到庭執行職務。
中    華    民    國    110   年    12    月     2    日
                    刑事第七庭  審判長法  官  蔡明宏
                                      法  官  陳孟皇
                                      法  官  蘇昌澤
以上正本證明與原本無異。
本件不得上訴。
                                      書記官  吳佩蓁
中    華    民    國    110   年    12    月     2    日